# 合同资产减值如何计量的问题

提问人：liu42644268 时间：2020-12-30 13:33:08
1 、根据最新的财政部会计司解答，合同资产减值计入资产减值损失，那么是否可以理解为该等减值其实是一种现时的资产损失而非对于客户未来信用的估计。 2 、同时是否可以简单的适用应收账款最低年限的账龄法对合同资产的减值进行估计呢（如涉及无风险组合，从其规定）？还是说合同资产应当采取类似于老金融工具准则下，先按照单项重大应收款估计减值情况后再采用账龄法等风险组合方式对减值金额进行估计。

回答人：chenyiwei
1 、合同资产减值仍然是反映基于预期信用损失模型计量的信用损失，因其他原因导致的可收回金额降低（如本企业自身的履约瑕疵）不属于该项准备的计量范围，而是由其他相关会计准则（如收入准则）规范。减值损失的利润表列报项目的选择不改变这一性质。
2 、合同资产应当采取类似于老金融工具准则下，先按照单项重大应收款估计减值情况后再采用账龄法等风险组合方式对减值金额进行估计。由于合同资产需首先转化为应收账款才能收到款项，类似于在建工程和固定资产的关系，因此其在减值准备计量方面应与对应的应收账款组合合理衔接，保持逻辑上的一致性。